【裁判字號】    97,易,661
【裁判日期】    970403
【裁判案由】    竊盜
【裁判全文】
臺灣臺北地方法院刑事判決               97年度易字第661號
公  訴  人  臺灣臺北地方法院檢察署檢察官
被      告  甲○○
                    （現因另案於臺灣臺北監獄執行中）
上列被告因竊盜案件，經檢察官提起公訴（97年度偵字第1685號
），本院判決如下：
    主  文
甲○○攜帶兇器毀越門扇竊盜，累犯，處有期徒刑壹年貳月。
    事  實
一、甲○○前於民國九十年間因竊盜案件，經本院以九十年度易
    字第九一六號判處有期徒刑一年確定，於九十一年十月五日
    縮刑期滿執行完畢；復於九十三年間因竊盜案件，經本院以
    九十三年度易字第一三五八號判處有期徒刑九月確定，於九
    十四年六月十六日縮刑期滿執行完畢；再於九十四年十一月
    間因竊盜案件，經本院以九十四年度易字第一九九六號判處
    有期徒刑十月確定，於九十五年九月十八日縮刑期滿執行完
    畢（以上構成累犯）；又於九十六年八月二日下午七時許至
    翌日上午十時許之間某時竊盜，甫為警查獲（嗣經本院於同
    年十二月二十一日以九十六年度易字第二八四九號判處有期
    徒刑一年確定，此部分不構成累犯）；猶不知悔改，竟又意
    圖為自己不法之所有，攜帶其所有、客觀上足對人之生命、
    身體、安全構成威脅、具有危險性之螺絲起子及鐵剪等兇器
    ，於同年八月十五日晚間十一、十二時許，前往臺北市○○
    區○○路三段一二巷五弄一七號一樓乙○○所經營之「美食
    頻道洋食坊」，持前開螺絲起子及鐵剪，毀壞裝嵌於木質大
    門內、構成門扇之一部之門鎖（毀損部分未據告訴）後，逾
    越該木門，入內竊取乙○○所有之數位相機一部及收銀機一
    台（內有現金新臺幣一千餘元），得手後，旋即逃逸。嗣乙
    ○○於翌日上午九時許前往上址欲開門營業時，發覺遭竊而
    報警處理，為警將現場採獲之指紋送請內政部警政署刑事警
    察局（下稱刑事警察局）鑑定結果，與檔存甲○○之右小指
    （起訴書誤載為右環指、右中指）指紋相符，始悉上情。
二、案經乙○○訴由臺北市政府警察局松山分局報請臺灣臺北地
    方法院檢察署檢察官偵查起訴。
    理  由
一、前開事實，業據被告甲○○於本院審理時坦承不諱（見本院
    卷第二０頁），核與告訴人乙○○於警詢時指訴失竊情節相
    符（見偵查卷第七至八頁），並有刑事警察局九十六年九月
    十三日刑紋字第０九六０一四一六三七號鑑驗書、臺北市政
    府警察局松山分局現場勘查報告及現場照片附卷可稽（見偵
    查卷第一七至三四頁）。本件事證明確，被告犯行洵堪認定
    ，應予依法論科。
二、核被告所為，係犯刑法第三百二十一條第一項第二款、第三
    款之攜帶兇器毀越門扇竊盜罪。公訴人起訴事實雖已載明被
    告攜帶上開兇器竊盜，惟起訴法條漏未記載被告涉犯同條項
    第三款之罪，應予更正。又被告前於九十年間因竊盜案件，
    經本院以九十年度易字第九一六號判處有期徒刑一年確定，
    於九十一年十月五日縮刑期滿執行完畢；復於九十三年間因
    竊盜案件，經本院以九十三年度易字第一三五八號判處有期
    徒刑九月確定，於九十四年六月十六日縮刑期滿執行完畢；
    再於九十四年十一月間因竊盜案件，經本院以九十四年度易
    字第一九九六號判處有期徒刑十月確定，於九十五年九月十
    八日縮刑期滿執行完畢，此有卷附之臺灣高等法院被告前案
    紀錄表可按（見本院卷第二二至三一頁），其於五年以內故
    意再犯有期徒刑以上之罪，為累犯，依同法第四十七條第一
    項規定，加重其刑。爰審酌被告有上述前科，素行非佳，不
    思以正途取財，屢犯竊盜，所生社會治安之危害匪淺，然犯
    罪所得非鉅，犯後復坦承犯行等一切情狀，量處如主文所示
    之刑。
三、末按十八歲以上之竊盜犯、贓物犯，有竊盜犯贓物犯保安處
    分條例第三條第一項第一款、第二款所定情形之一者，固得
    諭知於刑之執行前，令入勞動場所強制工作。惟按保安處分
    係針對受處分人將來之危險性所為之處置，以達教化、治療
    之目的，為刑罰之補充制度。我國現行刑法採刑罰與保安處
    分雙軌制，係在維持行為責任之刑罰原則下，為協助行為人
    再社會化之功能，以及改善行為人潛在之危險性格，期能達
    成根治犯罪原因、預防犯罪之特別目的。是保安處分中之強
    制工作，旨在對嚴重職業性犯罪及欠缺正確工作觀念或無正
    常工作因而犯罪者，強制其從事勞動，學習一技之長及正確
    之謀生觀念，使其日後重返社會，能適應社會生活。竊盜犯
    贓物犯保安處分條例第三條第一項規定：「十八歲以上之竊
    盜犯、贓物犯，有左列情形之一者，得於刑之執行前，令入
    勞動場所強制工作：一、有犯罪之習慣者。二、以犯竊盜罪
    或贓物罪為常業者」，即係本於保安處分應受比例原則之規
    範，使保安處分之宣告，與行為人所為行為之嚴重性、行為
    人所表現之危險性及對於行為人未來行為之期待性相當之意
    旨而制定，而由法院視行為人之危險性格，決定應否令入勞
    動處所強制工作，以達預防之目的（最高法院九十一年度臺
    上字第四六二五號判決意旨參照）。再按刑法上之習慣犯，
    與累犯連續犯之性質有別，必須有具體之事實，足資證明行
    為人有犯罪之惡習及慣行，始有習慣犯規定之適用，並非一
    有累犯或連續犯之情形，即可認為有犯罪之習慣（最高法院
    五十四年度臺上字第三０四一號判決意旨參照）。本案被告
    固有累犯之情形，惟其於警詢時供稱目前在臺大醫院擔任清
    潔工（見偵查卷第四至五頁），且其於九十四年十一月間雖
    曾犯竊盜罪（即本院九十四年度易字第一九九六號），惟其
    於該案竊盜後近二年，始於九十六年八月間再犯另案及本案
    竊盜，以其行竊之時間及次數，尚難認定其有犯罪之惡習及
    慣行，自與前揭竊盜犯贓物犯保安處分條例第三條第一項第
    一款之規定不合。復查無證據足認被告有以犯竊盜罪為常業
    ，自亦不符同條例第三條第一項第二款之要件。公訴意旨併
    請求宣告強制工作，本院無從准許，附此敘明。
據上論結，應依刑事訴訟法第二百八十四條之一、第二百九十九
條第一項前段，刑法第三百二十一條第一項第二款、第三款、第
四十七條第一項，判決如主文。
本案經檢察官王鑫健到庭執行職務
中    華    民    國  九十七  年    四    月    三    日
                  刑事第八庭法  官  陳芃宇
以上正本證明與原本無異。
如不服本判決，應於判決送達後10日內，向本院提出上訴狀。
                            書記官  徐鶯尹
中    華    民    國  九十七  年    四    月    七    日
附錄本案論罪科刑法條全文：
中華民國刑法第321條
（加重竊盜罪）
犯竊盜罪而有左列情形之一者，處六月以上、五年以下有期徒刑
：
一、於夜間侵入住宅或有人居住之建築物、船艦或隱匿其內而犯
之者。
二、毀越門扇、牆垣或其他安全設備而犯之者。
三、攜帶兇器而犯之者。
四、結夥三人以上而犯之者。
五、乘火災、水災或其他災害之際而犯之者。
六、在車站或埠頭而犯之者。
前項之未遂犯罰之。


司法院資訊處製作；財團法人民間司法改革基金會備份。
